# 代收代付的账务处理

提问人：76349073 时间：2016-06-28 12:40:07
代加工企业，国外客户提供模具，但是都是委托加工企业自己找供应商并支付款项给加工企业，模具的所有权归属于客户，但是供应商的发票是开给国内加工企业。有时候会盈利，也会有亏损。该业务到底是应该认定为代收代付，还是实际上的采购并销售？如果是代收代付如何缴税？供应商开的进项票是否应该转出，差额部分做收入该如何缴税？ 如果认定为自采并销售，那么客户是属于国外，客户对应的产品会退税，该模具费用在签订销售合同的时候可否约定为一项价外费用，与货物出口额一起享受出口退税？

回答人：chenyiwei
从你说的情况看，很可能被审计单位（代工企业）与国外客户和国内模具供应商之间签订的合同是互相独立的背靠背合同，被审计单位独立承担两个商务谈判过程中的风险及收益，并作为对国外客户提供模具和产品的首要义务人，承担一般存货风险，因此很可能应按照总额法确认对国外客户的模具销售收入（其他业务收入）并结转成本（其他业务成本），而不是简单的代收代付。相关税务问题建议咨询税务专业人士。